---
title: "Лабораторная работа № 1"
author: "Berezovik Ekaterina"
date: '28 сентября 2017 г '
output: html_document
---

```{r setup, include=FALSE}
knitr::opts_chunk$set(echo = TRUE)
```

 **Исходные данные**

Экспоненциальное распределение определяется следующей функцией распределения: 

  $F(x)=1-e^{-λ⋅x}$
  
  

 **Задание 1**
 
 1. Генерация 200 случайных значений из стандартного экспоненциального распределения. Нахождение среднего и стандартного отклонений из данных этого вектора. 
 
```{r message=FALSE}
 
        exp.1=rexp(n=200)  

    #Среднее отклонение
        mean(exp.1)   

    #Стандартное отклонение
        sd(exp.1)
```

 2. Повторение п.1, используя следующие значения параметра λ: 0.1, 0.5, 5, 10
 
```{r message=FALSE}
        exp.0.1=rexp(n=200,rate=0.1)   
        mean(exp.0.1)  
        sd(exp.0.1)  
 
        exp.0.5=rexp(n=200,rate=0.5)   
        mean(exp.0.5)  
        sd(exp.0.5)  
 
        exp.5=rexp(n=200,rate=5)   
        mean(exp.5)  
        sd(exp.5)  
 
        exp.10=rexp(n=200,rate=10)   
        mean(exp.10)   
        sd(exp.10) 
```
 
 
```
  Функция plot() общая функция для визуализации данных. Функция hist() принимает данные и раскладывает их по корзинам. Чтобы использовать эти функции нужно для начала передать им данные, которые хотим визуализировать.
```

 3. Использование функции hist() для построения гистограммы полученного ранее стандартного распределения.

```{r  fig.width=4, fig.height=5,message=FALSE}
        hist(exp.1, main = "Гистограмма относительной частоты")
       
```

 4. Использование функции plot() с тем же самым вектором для построения графика значений в порядке следования.

```{r fig.width=4, fig.height=5,message=FALSE}
        plot(exp.1, main = "График значений")
```

 5. Использование функции plot() с любыми двумя полученными ранее векторами, чтобы получить диаграмму рассеяния (scatterplot) этих векторов относительно друг друга.

```{r fig.width=4, fig.height=5,message=FALSE}
         plot(exp.10, exp.5, col="blue", type="p")

```

 6. Сравнение свойств всех векторов. 

```{r}
     lambda<-c(1, 0.1, 0.5, 5, 10)
     exp.means<-c(mean(exp.1), mean(exp.0.1), mean(exp.0.5), mean(exp.5), mean(exp.10))
     exp.sds<-c(sd(exp.1), sd(exp.0.1), sd(exp.0.5), sd(exp.5), sd(exp.10))
```

  + Вектор с пятью средними относительно каждого из   пяти векторов с различными значениями λ.
```{r fig.width=4, fig.height=5,message=FALSE}
     plot(exp.means, lambda, type='p', col='black')
     grid()
     title("Диаграмма рассеивания 1")
```
 
  *Пояснение получившегося графика*  
  
  Чем больше значение λ, тем меньше среднее отклонение
 
  + Вектор с пятью стандартными отклонениями  относительно каждого из пяти векторов 
    с различными значениями λ.
    
```{r fig.width=4, fig.height=5,message=FALSE}
     plot( exp.sds,lambda, type='p', col='blue')
     grid()
     title("Диаграмма рассеивания 2")
```  
    
    
  *Пояснение получившегося графика*    
  
  Чем больше значение λ, тем меньше стандартное отклонение
  
  
  + Вектор с пятью средними относительно вектора с пятью стандартными отклонениями.

```{r fig.width=4, fig.height=5,message=FALSE}  
    plot( exp.sds, exp.means, type='p', col='red')
    grid()
    title("Диаграмма рассеивания 3")
```  
 
 
  *Пояснение получившегося графика*   
 
  Среднее отклонение и стандартное отклонение почти идентичны
  
  
   **Задание 2**
   
- Генерация  1100000 (1 млн. 100 тысяч) чисел из стандартного экспоненциального распределения. Получение среднего и стандартного отклонений.
  
```{r} 
   huge.exp.1=rexp(n=1100000,rate=1)
   mean(huge.exp.1)
   sd(huge.exp.1)
```   
   
- Получение гистограммы п.1.

```{r fig.width=4, fig.height=5,message=FALSE}
   
 huge.exp.1=rexp(n=1100000,rate=1)
 hist(huge.exp.1)
 
```


 *Соответствует ли  функции $1-e^{-x}$? Должна   ли?*   

 Да, данная гистограмма не соответствует функции выше, т.к.данный вектор также получен функцией для задания стандартного экпоненциального отклонения
 
  
- Получение среднего всех чисел из п.1 строго больших 1. 

 ```{r}
  mean(huge.exp.1[]>1)
 ```

- Получение матрицы из п.1, содержащую 1100 строк и 1000 колонок. Построение гистограмму, использовав полученную матрицу. 

```{r fig.width=4, fig.height=5,message=FALSE}
  huge.exp.1.mat <- matrix(data = rexp(n=1100000,rate=1), nrow = 1100, ncol = 1000)
  hist(huge.exp.1.mat)
```


*Что можно сказать о полученных данных?*  
Полученная гистограмма соответствует экспоненциальному распределению.

- Рассчитайте среднее 137-й колонки из huge.exp.1.mat.

```{r}
    mean(huge.exp.1.mat[,137])
```

- Найдите среднее всей 1000 колонок и сохраните их в вектор. Отобразите диаграмму средних зннчений колонок. 

```{r fig.width=4, fig.height=5,message=FALSE}
  huge.exp.1.vec <- colMeans(huge.exp.1.mat)
  barplot(huge.exp.1.vec)
  hist(huge.exp.1.vec)

```       

*Объясните почему форма диаграммы отличается от виденных ранее.*
Данная диаграмма отличается от всех предыдущих, потому что построен по среднем значениям.

- Рассчитайте квадрат каждого значения из huge.exp.1 и найдите среднее и стандартное отклонение полученного вектора квадратов. 

```{r}
  huge.exp.1.sq=(huge.exp.1)^2  
  mean(huge.exp.1.sq) 
  sd(huge.exp.1.sq) 
```

*Объясните отличие от соответствующих показателей вектора huge.exp.1. Вам может помочь формула, по которой R рассчитывает стандартное отклонение: sqrt(sum{(x - mean(x))^2} / {n - 1})*  
Среднее и стандартное отклонения увеличиваются с увеличением значений вектора.     

Стандартное отклонение растет в 2 раза быстрее из-за квадрата в формуле его вычисления.
 