---
title: "Лабораторная работа №3"
author: "Berezovik"
date: '16 декабря 2017 г '
output: html_document
---

 **Исходные данные**  
  Файл forbes.htm содержит список богатейших американцев по версии журнала Форбс. На его примере потренируемся в разборе html страниц.

 
  **Задание 1**
  
1. Используйте команду readLines для загрузки файла в текстовый вектор html.
```{r}
forbes_data <- readLines("https://raw.githubusercontent.com/SergeyMirvoda/MD-DA-2017/master/data/forbes.htm")
```

1.1 Сколько строк в файле? 
```{r}
length(forbes_data) 
```
  
1.2 Сколько символов в файле? 
```{r}
  sum(nchar((forbes_data)))
```

2. Откройте файл в текстовом редакторе. Найдите строки, содержащие данные о Билле Гейтсе и Ларри Эллисоне и запомните размер их дохода. 

```{r}
bill_gates.income <- '$72 B'
larry_ellison.income <- '$41 B'
```

3. Напишите шаблон регулярного выражения и используйте функцию grep, чтобы извлечь размер дохода из данных в векторе html.

```{r}
income_pattern <- c("\\$[0-9]{1,},*[1-9]*\\sB")
forbes_data.incomes <- grep(income_pattern, forbes_data)
```

Удостоверьтесь, что полученный вектор номеров строк содержит содержит ровно 100 записей и ссылается на номера строк в котрых действительно есть информация о доходе, а не просто первый попавшийся текст.
```{r}
length(forbes_data.incomes)
```

4. Напишите код, использовав регулярное выражение из п. 3, и функции regexp и  regmatches, чтобы извлечь все данные о доходе.
```{r}
forbes_data.matches <- regmatches(forbes_data, regexpr(income_pattern, forbes_data))
print(forbes_data.matches)
```
Проверьте следующее:  
  1. Должно быть ровно сто значений.  
  2. Самый большой доход должен быть доход Билла Гейтса   
  3. Такой доход должен быть в списке один раз.   
  4. В всписке должна быть цифра, которую мы запомнили для Ларри Эллисона.  
  5. Должно быть как минимум два значения, встречающихся несколько раз. 

Ответ: Все выше перечисленные пункты легко увидеть из вывода полученного вектора значений forbes_data.matches

**Задание 2**   
5. В данных доход представлен в формате “$42 B”, что означает 42 × 10^9. Преобразуйте этот формат в числовой и сохраните в вектор worths.

```{r}
forbes_data.matches.new <- gsub(',', '\\.', forbes_data.matches)
pattern.new <- '[0-9]{1,}\\.*[1-9]*'
worths <- as.double(regmatches(forbes_data.matches.new, regexpr(pattern.new,forbes_data.matches.new)))*10^9
print(worths)
```
Удостоверьтесь в следующем:
  1. worths является вектором и в нём сто занчений типа double. 
  2. Все элементы вектора worths больше 1 миллиарда. 
  3. Самое большое число это доход Билла Гейтса.

6. Используйте вектор worths , чтобы выяснить следующее:
6.1 Какова медиана ста этих записей?

```{r}
df = as.data.frame(worths)
median(df[['worths']])
```
6.2 Средний доход?
```{r}
mean(df[['worths']])
```
6.3 Как много людей из этого списка имеют доход больше 5млрд., 10, 25?

Больше 5 млрд
```{r}
length(df[df['worths'] > 5e+9, ])
```
Больше 10 млрд
```{r}
length(df[df['worths'] > 10e+9, ])
```
Больше 25 млрд
```{r}
length(df[df['worths'] > 25e+9, ])
```
6.4 Какой их общий доход?
```{r}
sum(df[['worths']])
```
6.5 Какую долю от общего дохода, составляет пятёрка самых богатых.
```{r}
print(five_richest_share <- sum(df[1:5, 'worths'])/sum(df[['worths']]))
```
6.6 Какую долю от общего дохода, составляют 20 самых богатых.
```{r}
print(twenty_richest_share <- sum(df[1:20, 'worths'])/sum(df[['worths']]))
```
6.7 В данных федерального резерва США найдите показатель дохода всех домохозяйств (Household net worth) в соответвующем году, какую долю общего дохода составляют 100 богатейших людей.
```{r}
print(96.196e+9/sum(df[['worths']]))
```