---
title: "Лабораторная работа №2"
author: "Berezovik"
date: '10 октября 2017 г '
output: html_document
---



 **Исходные данные**

Установленная среда R включает в себя набор заранее сконфигурированных массивов данных. В данной лабораторной требуется использовать одну из них — датафрейм из 93 машин-новинок 1993 года. Для того, чтобы загрузить данный датафрейм, необходимо выполнить следующие команды:

```{r}
library(MASS)
data(Cars93)
```

 **Задание 1**
 
1. Выполните команду summary() на полном наборе данных. 

```{r}
summary(Cars93)
```
  
  *Можно ли по результату выполнения сказать сколько строк в датафрейме? Если да, напишите сколько. Если нет, то приведите другой способ.*   
  
  Да, в данном датафрейме 93 строки.

  
2. Найдите среднюю цену машин с задним приводом.

```{r}
mean(Cars93[Cars93[ , "DriveTrain"] == "Rear", "Price"])
```

3. Найдите минимальное число лошадиных сил автомобиля для 7 пассажиров. Для 6 пассажиров.

Для 7 пассажиров:
```{r}
min(Cars93[Cars93[ , "Passengers"] == 7, "Horsepower"])
```
Для 6 пассажиров:
```{r}
min(Cars93[Cars93[ , "Passengers"] == 6, "Horsepower"])
```
4. Найдите машины с максимальным, минимальным и средним(медианой) расстоянием, которая машина может проехать по трассе. Вам понадобятся 2 колонки, чтобы рассчитать расстояние. Какие?

Машины с max расстоянием
```{r}
Cars93["distances"] <-c(Cars93[["MPG.highway"]]*Cars93[["Fuel.tank.capacity"]])
Cars93[Cars93[ , "distances"] == max(Cars93["distances"]), "Make"]
```
Машины с min расстоянием
```{r}
Cars93[Cars93[ , "distances"] == min(Cars93["distances"]), "Make"]
```

Машины с средним расстоянием
```{r}
Cars93[Cars93[ , "distances"] == median(Cars93[["distances"]]), "Make"]
```

**Задание 2**

Ниже приведён пример кода, который старается оптимизировать выпуск продукции ориентируясь на доступные ресурсы.
```{r}
factory.run <- function (o.cars=1, o.trucks=1) {
  factory <- matrix(c(40,1,60,3),nrow=2, dimnames=list(c("трудодни","сталь"),c("автомобили","грузовики")))
  warehouse <- c(1600,70) #Доступно материалов на складе
  names(warehouse) <- rownames(factory)
  reserve <- c(8,1)
  names(reserve) <- rownames(factory)
  output <- c(o.cars, o.trucks)
  names(output) <- colnames(factory)
  
  steps <- 0 # Счётчик числа шагов цикла
  repeat {
    steps <- steps + 1
    needed <- factory %*% output # Подсчитаем ресурсы, которые нам нужны для производства требуемого кол-ва машин
    message(steps)
    print(needed)
    # Если ресурсов достаточно и остаток меньше или равен резерву, то мы произвели максимум возможного.
    # Нужно прекращать
    if (all(needed <= warehouse) && all((warehouse - needed) <= reserve)) {
      break()
    }
    # Если заявка слишком большая и ресурсов недостаточно, уменьшим её на 10%
    if (all(needed > warehouse)) {
      output <- output * 0.9
      next()
    }
    # Если всё наоброт, то увеличим на 10%
    if (all(needed < warehouse)) {
      output <- output * 1.1
      next()
    }
    # Если мы потребили одного ресурса слишком много, а другого недостаточно,
    # то увеличим план на случайную величину
    output <- output * (1+runif(length(output),min=-0.1,max=0.1))
  }
  
  return(output)
}
```
1. Выполните код и запустите эту функцию factory.run().
```{r}
# factory.run()
```

2. С каким входными значениями функция вызвана? Какой получился результат?

Функция вызывается со стандартными значениями (1 автомобиль и 1 грузовик). В ходе выполнения каждого шага выводятся затрачиваемые ресурсы и номер шага цикла. В результате функция возвращает количество автомобилей и грузовиков, которое выгодно выпустить (в данном случае 10 автомобилей и 19 грузовиков).

3. Повторите вызов 4 раза. Полученные ответы отличаются от полученных ранее? Если да, почему? Если нет, почему?

Результаты различаются, т.к. для оптимизации выпуска продукции используются случайные величины.

4. В приведённом коде, переменные steps и output находятся внутри алгоритма. Измените функцию так, чтобы она возвращала число шагов и произведённое количество машин.
```{r}
factory.run1 <- function (o.cars=1, o.trucks=1) {
  factory <- matrix(c(40,1,60,3),nrow=2, dimnames=list(c("трудодни","сталь"),c("автомобили","грузовики")))
  warehouse <- c(1600,70) #Доступно материалов на складе
  names(warehouse) <- rownames(factory)
  reserve <- c(8,1)
  names(reserve) <- rownames(factory)
  output <- c(o.cars, o.trucks)
  names(output) <- colnames(factory)
  
  steps <- 0 # Счётчик числа шагов цикла
  repeat {
    steps <- steps + 1
    needed <- factory %*% output # Подсчитаем ресурсы, которые нам нужны для производства требуемого кол-ва машин
    message(steps)
    print(needed)
    # Если ресурсов достаточно и остаток меньше или равен резерву, то мы произвели максимум возможного.
    # Нужно прекращать
    if (all(needed <= warehouse) && all((warehouse - needed) <= reserve)) {
      break()
    }
    # Если заявка слишком большая и ресурсов недостаточно, уменьшим её на 10%
    if (all(needed > warehouse)) {
      output <- output * 0.9
      next()
    }
    # Если всё наоброт, то увеличим на 10%
    if (all(needed < warehouse)) {
      output <- output * 1.1
      next()
    }
    # Если мы потребили одного ресурса слишком много, а другого недостаточно,
    # то увеличим план на случайную величину
    output <- output * (1+runif(length(output),min=-0.1,max=0.1))
    
  }

  new_output <-c(output[["автомобили"]], steps)
  names(new_output) <-c("автомобили", "шаги")
  return(new_output)
}
```
5. Установите план равный тридцати автомобилям и 20 грузовикам и выполните функцию.

```{r}
# factory.run(30, 20)
```
*Какой получили результат?*
Результат не был получен.

